最　高　行　政　法　院　裁　定
                                     100年度裁字第2895號
上  訴  人　台灣糖業股份有限公司
代　表　人　胡懋麟
訴訟代理人　嘉益　律師
被 上訴 人　臺南市政府稅務局
代　表　人　施齡
上列當事人間地價稅事件，上訴人對於中華民國100年9月27日高
雄高等行政法院100年度訴字第285號判決，提起上訴，本院裁定
如下：
　　主  文
上訴駁回。
上訴審訴訟費用由上訴人負擔。
　　理  由
一、按對於高等行政法院判決之上訴，非以其違背法令為理由，
    不得為之，行政訴訟法第242條定有明文。依同法第243條第
    1項規定，判決不適用法規或適用不當者，為違背法令；而
    判決有同條第2項所列各款情形之一者，為當然違背法令。
    是當事人對於高等行政法院判決上訴，如依行政訴訟法第24
    3條第1項規定，以高等行政法院判決有不適用法規或適用不
    當為理由時，其上訴狀或理由書應有具體之指摘，並揭示該
    法規之條項或其內容；若係成文法以外之法則，應揭示該法
    則之旨趣，倘為司法院解釋或本院之判例，則應揭示該判解
    之字號或其內容。如以行政訴訟法第243條第2項所列各款情
    形為理由時，其上訴狀或理由書，應揭示合於該條項各款之
    事實。上訴狀或理由書如未依此項方法表明者，即難認為已
    對高等行政法院判決之如何違背法令有具體之指摘，其上訴
    自難認為合法。
二、緣上訴人所有坐落臺南市○○區○○段19、21、23、24、11
    8、171、349、350、351、353、354、479、480、518、519
    、520、520-1、552、553、863地號、平和段832地號及八老
    爺段半路店小段32-2、32-9地號、八翁段848、922、934、9
    98、999、1000、1038、1046、1056、1065、1066地號及八
    老爺段八老爺小段170-2、298-2、299-1、300-1、300-2地
    號等39筆土地暨臺南市○○區○○○段564、701、702地號
    等3筆土地（下稱系爭土地），原課徵田賦。嗣前臺南縣稅
    務局以系○○○區○○段19地號等39筆土地係供新營至柳營
    酪農區五分車載客觀光之鐵路用地，系○○○區○○○段56
    4、701、702地號等3筆土地係供烏樹林休閒園區五分車載客
    觀光之鐵路用地，核與土地稅法第22條規定不符，乃依土地
    稅法第14條及稅捐稽徵法第21條規定，按一般用地稅率向上
    訴人補徵民國94年至98年地價稅稅額各為新臺幣（下同）1,
    731,881元、1,731,953元、1,855,387元、1,856,781元、1,
    856,732元，合計9,032,734元。上訴人不服，循序提起行政
    訴訟。案經原審駁回其訴。
三、本件上訴人對於原審判決提起上訴，主張：（一）系爭土地
    係作為鐵路用地，每日均對外開放供一般不特定之民眾搭乘
    ，合於土地稅減免規則第8條第1項第7款規定，系爭土地應
    免徵地價稅，原判決駁回上訴人之訴，實有適用法規不當之
    違法。（二）系爭土地原本均經稅捐稽徵機關核准課徵田賦
    ，嗣後系爭土地作為鐵道路基使用，應可免徵地價稅，此與
    前課徵田賦免徵地價稅，實質上並未改變，故上訴人未提出
    免稅之申請，應認為未違反稅法上之協力義務，原判決以上
    訴人未曾於94年至98年度地價稅開徵前提出申請，駁回上訴
    人免徵地價稅之優惠，容有未洽等語，雖以該判決違背法令
    為由，惟查上訴理由所述各節，業經原判決詳述其得心證之
    理由，並指駁上訴人主張何以不可採在案，上訴意旨猶執上
    詞加以爭執，係就原審取捨證據、認定事實之職權行使，指
    摘其為不當，並就原審已論斷者，泛言未論斷，或就原審所
    為論斷，泛言其論斷矛盾，而非具體說明其有何不適用法規
    或適用法規不當之情形，並揭示該法規之條項或其內容，及
    合於行政訴訟法第243條第2項所列各款之事實，難認對該判
    決之如何違背法令已有具體之指摘。依首開規定及說明，應
    認其上訴為不合法。
四、據上論結，本件上訴為不合法。依行政訴訟法第249條第1項
    前段、第104條、民事訴訟法第95條、第78條，裁定如主文
    。
中　　華　　民　　國　　100　 年　　12　　月　　15　　日
                    最高行政法院第四庭
                        審判長法官　藍　獻　林
                              法官　廖　宏　明
                              法官　林　文　舟
                              法官　胡　國　棟
                              法官　林　玫　君

以  上  正  本  證  明  與  原  本  無  異
中　　華　　民　　國　　100　 年　　12　　月　　16　　日
　　　　　　　　　　　　　　　書記官　彭　秀　玲